【裁判字號】    99,台抗,130
【裁判日期】    990205
【裁判案由】    違反毒品危害防制條例延長羈押
【裁判全文】
最高法院刑事裁定              九十九年度台抗字第一三０號
抗  告  人  甲○○
上列抗告人因違反毒品危害防制條例案件，不服台灣高等法院台
中分院中華民國九十九年一月六日延長羈押之裁定（九十八年度
上訴字第二二七九號），提起抗告，本院裁定如下：
    主  文
抗告駁回。
    理  由
本件原裁定以：抗告人甲○○因違反毒品危害防制條例案件，前
經原審法院認為犯罪嫌疑重大，有刑事訴訟法第一百零一條第一
項第一、三款情形，非予羈押顯難進行審判或執行，於民國九十
八年十月二十七日執行羈押，至九十九年一月二十六日，三個月
羈押期間即將屆滿。因認其羈押之原因依然存在，認有繼續羈押
之必要，裁定予以延長羈押二月。經核於法尚無違誤。抗告意旨
略稱：羈押須符合「非予羈押，顯難進行追訴、審判或執行」之
羈押必要性之要件。又刑事訴訟法第一百零一條第一項第三款規
定，於被告犯該款規定之罪，犯罪嫌疑重大，且有相當理由認為
有逃亡、湮滅、偽造、變造證據或勾串共犯或證人之虞，非予羈
押，顯難進行追訴、審判或執行者，得羈押之。於此範圍內，該
條款規定符合憲法第二十三條之比例原則，與憲法第八條保障人
民身體自由及第十六條保障人民訴訟權之意旨，尚無牴觸，此為
司法院釋字第六六五號解釋所揭櫫。抗告人於案發後，皆主動配
合警方調查，提供情資。且抗告人現有固定住所，並無有逃亡、
湮滅、偽造、變造證據或勾串共犯或證人之虞，依上開解釋意旨
，基於無罪推定原則、羈押之必要性及比例原則，本件羈押之原
因已消滅，應以具保、限制住居等方式代替羈押云云。惟按：羈
押之目的，在保全刑事追訴、審判及刑之執行，或預防被告反覆
實行同一犯罪。而羈押之被告除有刑事訴訟法第一百十四條各款
所列情形之一，經具保聲請停止羈押不得駁回外，其他因犯罪經
依法羈押之被告應否許可停止羈押，事實審法院本有斟酌訴訟進
行程度及其他一切情事自由裁量之權。又司法院釋字第六六五號
解釋所謂：「刑事訴訟法第一百零一條第一項第三款規定，於被
告犯該款規定之罪，犯罪嫌疑重大，且有相當理由認為有逃亡、
湮滅、偽造、變造證據或勾串共犯或證人之虞，非予羈押，顯難
進行追訴、審判或執行者，得羈押之」等旨，雖係將該第三款以
犯重罪作為羈押原因之規定，限縮在併存有逃亡或滅證之虞等羈
押原因時，始得施予羈押，但亦併認此等羈押原因之成立，不必
如同條項第一款、第二款之規定，須達有「客觀事實」足認為有
逃亡或滅證之虞之程度，而以具有「相當理由」為已足。原裁定
以抗告人所涉犯為最輕本刑為五年以上有期徒刑之販賣第一級毒
品二罪，兼有刑事訴訟法第一百零一條第一項第三款及第一款之
事由而予延長羈押，且依卷內資料，抗告人所犯上開之罪，經第
一審法院判刑，合併應執行有期徒刑十二年，經原審法院審理後
，以其否認參與同案被告徐源聰、劉永華等之販賣第一級毒品犯
行之辯解不可採，而於九十九年一月六日駁回其在第二審上訴，
原裁定認抗告人罪刑甚重，有畏罪逃亡之虞，符合刑事訴訟法第
一百零一條第一項第一款、第三款之羈押原因，且有羈押之必要
，而裁定予以延長羈押，已敘明理由，且有卷內證據資料足憑，
並不違背客觀存在之經驗法則、論理法則，與司法院釋字第六六
五號解釋意旨亦無不符。抗告意旨徒憑己見，任意指摘，難認為
有理由，應予駁回。
據上論結，應依刑事訴訟法第四百十二條，裁定如主文。
中    華    民    國  九十九  年    二    月    五    日
                      最高法院刑事第三庭
                          審判長法官  林  增  福
                                法官  張  清  埤
                                法官  陳  世  雄
                                法官  何  菁  莪
                                法官  韓  金  秀
本件正本證明與原本無異
                                      書  記  官
中    華    民    國  九十九  年    二    月    九    日
                                                      ｓ

司法院資訊處製作；財團法人民間司法改革基金會備份。
